臺灣高等法院臺中分院刑事判決　　　　94年度上訴字第1265號
上　訴　人
即　被　告　戊○○
　　　　　　　　　　國民
指定辯護人　本院公設辯護人　乙○○
上列上訴人因偽造有價證券案件，不服臺灣苗栗地方法院中華民
國94年5月11日第一審判決（民國93年度訴字第379號，起訴案號
：臺灣苗栗地方法院檢察署民國93年度偵字第2179號），提起上
訴，本院判決如下：
    主　  文
上訴駁回。
　　事　　實
一、戊○○曾有竊盜、詐欺、偽造文書、違反動產擔保交易法等
    多項前科，又因侵占罪，經臺灣桃園地方法院判處有期徒刑
    3月，於民國87年11月27日羈押折抵刑期期滿執行完畢。戊○○與丁○○係叔姪關係，因積欠他人債務，為恐債主尋獲
    ，對外均自稱丁○○。戊○○竟基於行使偽造私文書之概括
    犯意：(1)於91年間，因在苗栗縣竹南鎮○○街與民族路口擺
    設小吃攤，而與同在該處販賣魯肉飯之許超翔、林秀玲夫妻
    認識，因該處小吃攤遭人驅離，為圖遷移至同鎮○○路140
    號租屋繼續營業，遂於91年11月11日，在苗栗縣竹南鎮中美
    里11鄰西門48之27號許超翔住處，向許超翔、林秀玲夫妻借
    款新臺幣（下同）10萬元，供作遷移店面及購買營業資本之
    用，並書立借據1紙，載明「本人丁○○茲于民國91年11月
    11日向許超翔先生借新台幣壹拾萬元正，空口無憑，特立此
    據。」等語，並在立據人下方偽造「丁○○」之簽名，再蓋
    指印3枚於借據上，持以向許超翔、林秀玲夫妻行使，致生
    損害於許超翔、林秀玲夫妻及丁○○。(2)戊○○事後陸續清
    償3萬元後，於92年6月6日，在苗栗縣竹南鎮○○街與民族
    路口，復持1萬元交付林秀玲，以清償上揭債務，復在該租
    屋處偽以丁○○名義書立清償憑據1紙，載明尚欠6萬元整等
    語，交予林秀玲，復致生損害於林秀玲及丁○○。(3)戊○○
    復於92年6月12日，至苗栗縣頭份鎮○○路181號「名揚音響
    店」，向負責人丙○○租用投幣式卡拉ＯＫ一組，並與丙○○簽立「投幣移動式卡拉ＯＫ租賃合約書」，再於該契約上
    偽造丁○○之簽名，並蓋用指印1枚於其上，持以向丙○○
    行使，致生損害於丙○○、丁○○2人。惟因該合約須由承
    租人交付面額7萬3千9百元之本票供作擔保之用，戊○○為
    順利租得卡拉ＯＫ，遂基於偽造有價證券之牽連犯意，簽立
    票號301651、受款人丙○○、面額柒萬參仟玖佰元整、發票
    人丁○○、Ｚ000000000、地址竹南鎮○○路140號，發票日
    92年6月12日之本票1紙，並蓋用指印1枚於其上（未載到期
    日，視為即期本票），交付予丙○○供作擔保之用。嗣於同
    年7月2日戊○○因積欠他人債務，無法在該址繼續營業，許
    超翔為保全債權，而至前揭戊○○之營業處所與其商討債務
    清償問題時，嗣經苗栗縣警察局竹南分局竹南派出所員警到
    場處理，隨後共同並至苗栗縣苗栗縣警察局竹南分局竹南派
    出所商討解決之道時，許超翔始悉實為戊○○而非丁○○，
    戊○○遂書立切結書1紙，將該店經營管理權及相關設備交
    付許超翔供作抵償債務之用。
二、案經丙○○訴由苗栗縣警察局竹南分局報請臺灣苗栗地方法
    院檢察署檢察官偵查起訴。
    理　  由
一、上揭犯罪事實，除經上訴人即被告戊○○（以下稱被告）於
    原審法院及本院審理中均自白不諱，並有下列證據足以證明
    ：
（一）證人丁○○之警詢及檢察官偵查中證詞。證明：(1)戊○○
      為丁○○之叔。(2)未同意戊○○使用其名義為犯罪事實欄
      的諸項行為。
（二）證人許超翔警詢及檢察官偵查中證詞、證人林秀玲檢察官
      偵查中證詞。證明：(1)許超翔與林秀玲係夫妻關係。(2)戊○○以丁○○名義，向許超翔夫妻2人借款、偽以丁○○
      名義書立借據、清償憑證及切結書等情。
（三）且有借據、清償憑證及切結書影本各一紙附卷可證。證明
      有上開偽造之文書。
（四）證人丙○○、范增欽警詢及檢察官偵查中之證詞。證明：
      戊○○於92年6月12日向丙○○租用投幣移動式卡拉ＯＫ
      一組，並有以丁○○名義書立租賃合約書，及7萬3千9百
      元之本票各1紙，附卷可憑。
（五）又有投幣移動式卡拉ＯＫ租賃合約書及本票各1紙附卷。
      證明：有上開偽造之文書及有價證券。並為戊○○租賃卡
      拉ＯＫ時書立交予丙○○。
（六）按被告以外之人於審判外之言詞或書面陳述，除法律有規
      定者外，不得作為證據；被告以外之人於偵查中向檢察官
      所為之陳述，除顯有不可信之情況者外，得為證據；又被
      告以外之人於審判外之陳述，雖不符前四條之規定，而經
      當事人於審判程序同意作為證據，法院審酌該言詞陳述或
      書面陳述作成時之情況，認為適當者，亦得為證據。當事
      人、代理人或辯護人於法院調查證據時，知有第一百五十
      九條第一項不得為證據之情形，而未於言詞辯論終結前聲
      明異議者，視為有前項之同意。刑事訴訟法第一百五十九
      條第一項、第一百五十九條之一第二項、第一百五十九條
      之五定有明文。查本案被告對於證人丁○○、許超翔、林
      秀玲、丙○○、范增欽等人分別於警詢或檢察官偵查中之
      陳述於原審法院審判程序調查該證據時，被告均未聲明異
      議，原審法院審酌證人丁○○、許超翔等二人於警訊及檢
      察官偵查中陳述之證詞，證人林秀玲檢察官偵查中陳述之
      證詞及證人丙○○、范增欽等二人於警訊及檢察官偵查中
      陳述之證詞，經查無其他顯有不可信之情況，自得作為本
      案被告犯罪事實之證據。
（七）綜上所述，被告自白與事實相符，本件事證已臻明確，被
      告前開之犯行，洵堪認定，應依法予以論科。
二、論罪科刑之理由：
    核被告所為係犯刑法216條、第210條之行使偽造私文書罪，
    及同法第201條第1項之偽造有價證券罪。被告所犯刑法第21
    7條第1項之偽造署押，分別為偽造私文書及偽造有價證券之
    部分行為，不另論罪。另所犯刑法第210條偽造私文書之低
    度行為，應為高度之行使偽造私文書罪所吸收，行使偽造有
    價證券為刑度較重之偽造有價證券罪吸收，均不另論罪。被
    告先後多次行使偽造丁○○名義之文書，時間緊接，所犯構
    成要件相同之罪，顯係基於概括犯意反覆為之，應依刑法第
    56條連續犯之規定，論以一罪。被告偽造有價證券之目的在
    於擔保其行使偽造文書之信憑性（向丙○○租用卡拉ＯＫ）
    ，是連續行使偽造私文書罪及偽造有價證券罪間，有方法結
    果之關係，應從一重之偽造有價證券罪處斷，檢察官起訴書
    原認為二者罪名不同，構成要件互異，應分論併罰，尚有所
    誤，但經原審法院指定公設辯護人主張應是牽連關係，並經
    公訴檢察官於原審法院準備程序中同意在案（見原審卷21頁
    ），附此敘明。又被告受有如事實欄所載罪刑執行情形，有
    臺灣高等法院被告全國前案紀錄表及刑案資料查註記錄表在
    卷可按，其於有期徒刑之執行完畢後，5年內再犯本件有期
    徒刑以上刑之罪，為累犯，應依刑法第47條規定，加重其刑
    。原審法院審酌被告坦承犯行，節省訴訟資源，併參酌其生
    活狀況、品行、犯罪之動機、目的、手段、所生危害，被告
    於原審法院審理中與告訴人丙○○及被害人丁○○成立和解
    暨檢察官於原審法院審判中表示求處之刑度稍嫌過重等一切
    情狀，適用刑事訴訟法第299條第1項前段，刑法第56條，第
    216條，第210條，第201條第1項，第55條後段，第47條，第
    219條，第205條，罰金罰鍰提高標準條例第1條前段之規定
    ，判決被告意圖供行使之用而偽造有價證券罪，累犯，量處
    有期徒刑年肆月，並說明附表所示偽造文書及偽造有價證
    券上之署押及偽造有價證券，應分別依刑法第219條及第205
    條沒收之。至於偽造之文書因已交給許超翔夫妻及丙○○，
    法律上已非被告所有，又非違禁物，爰不另為沒收。經核原
    審法院認事用法，均無不合，量刑亦屬妥適。被告上訴意旨
    略稱：被告現需撫養四歲小孩，小孩之母親已回印尼，無人
    照顧，請從輕量刑等語，惟查本案被告犯罪情狀，在客觀上
    足以引起一般同情，認為即予宣告法定低度刑期，猶嫌過重
    ，被告上開情狀，僅可為法定刑內從輕科刑之標準，不得據
    為酌量減輕之理由（參照最高法院51年台上字第899號判例
    ），原審法院量處有期徒刑年肆月，亦屬妥適從輕，被告
    上訴為無理由，應予駁回。
三、據上論結：應依刑事訴訟法第368條，判決如主文。
本案經檢察官甲○○到庭執行職務。
中　　華　　民　　國　　94　　年　　8 　　月　　11　　日
               刑事第二庭　審判長法　官　李　璋　鵬
                                 法　官　胡　森　田
                                 法　官　方　艤　駐
上列正本證明與原本無異。
如不服本判決應於收受送達後十日內向本院提出上訴書狀，其未
敘述上訴之理由者並得於提起上訴後十日內向本院補提理由書（
均須按他造當事人之人數附繕本）。
                                 書記官　江　玉　萍
中　　華　　民　　國　　94　　年　　8 　　月　　12　　日
附錄本案論罪科刑法條：
刑法第210條
偽造、變造私文書，足以生損害於公眾或他人者，處五年以下有
期徒刑。
刑法第216條
 (行使偽造變造或登載不實之文書罪)
行使第210條至第215條之文書者，依偽造、變造文書或登載不實
事項或使登載不實事項之規定處斷。
刑法第201條第1項
意圖供行使之用，而偽造、變造公債票、公司股票或其他有價證
券者，處三年以上十年以下有期徒刑，得併科3,000元以下罰金
。
附表：
（一）、內容為「本人丁○○茲于民國91年11月11日向許超翔先
        生借新台幣壹拾萬元正，空口無憑，特立此據。」借據
        上「丁○○」之署押肆枚沒收（即立據人處之「丁○○
        」簽名1枚及借據上之指印3枚）。
（二）、「清償憑據」上「丁○○」署押壹枚沒收（即清償人下
        方之「丁○○」簽名）。
（三）、「投幣移動式卡拉ＯＫ租賃合約書」上「丁○○」之署
        押貳枚沒收（即負責人下方之「丁○○」簽名及指印各
        1枚）。
（四）、「票號301651、受款人丙○○、面額柒萬參仟玖佰元整
        、發票人丁○○、Ｚ000000000、地址竹南鎮○○路140
        號，發票日92年6月12日之本票」壹紙及票據上「丁○○」之署押貳枚均沒收（即發票人下方之「丁○○」簽
        名1枚及指印1枚）。
　　　　　　　　　　　　　　　　　　　　　　　　　　  Ｆ
